【裁判字號】    99,聲,101
【裁判日期】    990129
【裁判案由】    聲請更正錯誤
【裁判全文】
臺灣高等法院高雄分院刑事裁定           99年度聲字第101號
聲  請  人
即  被  告  甲○○
選任辯護人  朱立人律師
上列聲請人即被告聲請更正本院於中華民國99年1 月12日所宣示
之98年度上易字第951 號刑事判決，本院裁定如下：
    主  文
聲請駁回。
    理  由
一、聲請意旨略以：按判決如有誤寫、誤算，或其類此之顯然錯
    誤者，法院得依聲請或依職權以裁定更正之，第232 條第1
    項定有明文（聲請意旨漏載此條文之法規種類，按此應指民
    事訴訟法第232 條第1 項規定及司法院大法官會議第43號解
    釋意旨）。查本件原判決（98年度上易字第951 號）理由欄
    (二)、(3)項（按此應指原判決理由欄二、(二)、4 、(3)項）下之
    論述，原判決係認被告甲○○無傷害犯行，則原判決主文第
    三項「甲○○被訴強制部分，無罪。」應屬漏寫「傷害」二
    字，為此聲請裁定更正等語。
二、按法院審判之對象，以起訴書記載與審判中所主張或卷內存
    在具同一性之事實為限。至上訴審審判之範圍，亦以上訴範
    圍內之事實為其對象。倘第二審判決撤銷第一審之有罪判決
    ，改為無罪之諭知；檢察官又於第二審審判中，未爭執或主
    張被告犯罪事實為刑事訴訟法第376 條規定以外之罪名者，
    因第一審之有罪判決已被撤銷改判無罪。則被告被訴範圍，
    自亦回復公訴意旨所主張之犯罪事實，無從執被撤銷已不存
    在之第一審判決所認定之事實，資為審判之對象（最高法院
    92年度台上字第4817號判決要旨參照）。
三、經查：
(一)、原判決關於被告甲○○部分，被告原經檢察官提起公訴之罪
    嫌，係指被告於97年4 月7 日之刑法第309 條第1 項公然侮
    辱罪嫌，及於同年月11日之刑法第304 條第1 項強暴妨害人
    行使權利之強制罪嫌；至於聲請意旨所陳關於「傷害」部分
    ，則屬公訴人於起訴時所述「告訴人上開傷害，乃強制罪當
    然結果，不另論罪」，此有本件起訴書在卷足佐。
(二)、被告甲○○被訴上開罪嫌，雖經第一審法院判處公然侮辱罪
    及傷害罪，然經被告上訴後已由本院將原判決關於被告甲○
    ○部分全部撤銷，依據上開說明，被告甲○○被訴範圍亦回
    復公訴意旨所主張之犯罪事實，無從執被撤銷已不存在之第
    一審判決所認定之事實，資為審判之對象。從而，本院自應
    僅就被告甲○○被訴上開2 罪嫌（即公然侮辱罪、強制罪）
    為審判，並於主文欄內就仍改判有罪之公然侮辱部分處刑，
    另就被告甲○○被訴強制部分，改為無罪之諭知。
(三)、公訴意旨所主張「被告甲○○於被訴強制罪嫌過程中，造成
    告訴人陳冠宇之左臀部挫傷」部分之犯罪事實，本院亦併予
    審理，且於本院判決書理由欄二、(二)、4 、(3)項下，敘明「
    難遽以推論臆測告訴人陳冠宇所受之左臀部挫傷，必屬由被
    告甲○○推擠造成」等情，此有本院98年度上易字第951 號
    刑事判決可參。又因公訴人起訴時就此部分之論罪主張，係
    指「告訴人上開傷害，乃強制罪當然結果，不另論罪」，是
    本院自應僅就被告甲○○被訴強制部分，諭知無罪之判決，
    而關於上開告訴人陳冠宇之左臀部挫傷部分，則於理由欄內
    敘明如上。
四、綜上所述，本院原判決主文第三項「甲○○被訴強制部分，
    無罪。」部分，並無誤寫、誤算，或其類此之顯然錯誤之情
    形。聲請人主張本院原判決主文第三項「甲○○被訴強制部
    分，無罪。」應屬漏寫「傷害」二字，而聲請裁定更正等語
    ，於法自有未合。本件聲請，並無理由，應予駁回。
據上論結，應依刑事訴訟法第220 條，裁定如主文。
中    華    民    國    99    年    1     月    29    日
                    刑事第三庭  審判長法  官  莊崑山
                                      法  官  唐照明
                                      法  官  張意聰
以上正本證明與原本無異。
本裁定不得抗告。
中    華    民    國    99    年    1     月    29    日
                                      書記官  陳金

司法院資訊處製作；財團法人民間司法改革基金會備份。
